---
title: "Задание2"
author: "Ruslan Davletov"
date: "-----"
output: pdf_document
---

```{r setup, include=FALSE}
knitr::opts_chunk$set(echo = TRUE)
```

## Пакеты

```{r}
install.packages("moments")
library(moments)
install.packages("ggplot2")
library (ggplot2)
install.packages("nortest")
library(nortest)
```

## В результате тестирования способностей к абстрактному мышлению групп студентов были получены выборки, представленные в таблице 1 (Данные в электронном виде хранятся в файле Статистика_В_Excel.xlsx) . Для заданного варианта исходных данных (двух групп студентов) определить:

• Размах выборок, минимальные и максимальные значения, рассчитать выборочное среднее, выборочную дисперсию, коэффициент вариации, ассиметрию и эксцесс, определить нижний и верхний квартиль, моду.

• Построить гистограммы, диаграммы ящик с усами, графики Q-Q Plot.

• Сделать статистические выводы о параметрах распределений. Проверить гипотезу о нормальном законе распределения.

• Для каждой из выборок найти доверительные интервалы для математического ожидания и дисперсии с доверительной вероятностью 0,95.

• Определить имеются ли существенные различия в результатах тестирования способностей студентов в сравниваемых группах на уровне значимости 0,05 и 0,01. Результаты измерений независимы. Выводы обосновать.

### Создание выборок

```{r}
group11 = c(20,8,11,16,17,13,19,21,17,27,22,10,19,15,23,15,15,13,21,16,24,17,13,13,16,13,8,22,21,12)
group22 = c(8,14,14,14,13,16,14,24,11,15,20,17,8,13,17,11,17,11,21,16,18,13,16,13,19,14,23,18,14,17)
```

### Описательная статистика для каждой группы

```{r}
print("Описательная статистика для первой группы:")
summary(group11)
print("Дисперсия:")
var(group11)
print("Стандартное отклонение:")
st_1st = sd(group11)
print("Cтандартная ошибка средней:")
sd(group11)/sqrt(length(group11))
print("Эксцесс:")
kurtosis(group11)
print("Ассиметрия:")
skewness(group11)
print("Сумма:")
sum(group11)
mode1 = function(){
    return({names(which.max(table(group11)))})
}
mode1()
print("Оценка параметров первой группы:")
min_1st = min(group11)
max_1st = max(group11)
avg_1st = mean(group11)
print("Оценка a,b:")
a_1st = avg_1st
a_1st
s_1st = st_1st
s_1st
print("Шаг:")
step_1st = (max_1st - min_1st)/6
step_1st
print("Формула Стерджа:")
sterdj_1st = 1 + 1.4 * log(length(group11))
sterdj_1st
print("Размах выборки:")
size = max(group11)-min(group11)
size
```

```{r}
print("Описательная статистика для второй группы:")
summary(group22)
print("Дисперсия:")
var(group22)
print("Стандартное отклонение:")
st_2nd = sd(group22)
print("Cтандартная ошибка средней:")
sd(group22)/sqrt(length(group22))
print("Эксцесс:")
kurtosis(group22)
print("Ассиметрия:")
skewness(group22)
print("Сумма:")
sum(group22)
mode1 = function(){
    return({names(which.max(table(group22)))})
}
mode1()
print("Оценка параметров второй группы:")
min_2nd = min(group22)
max_2nd = max(group22)
avg_2nd = mean(group22)
print("Оценка a,b:")
a_2nd = avg_2nd
a_2nd
s_2nd = st_2nd
s_2nd
print("Шаг:")
step_2nd = (max_2nd - min_2nd)/6
step_2nd
print("Формула Стерджа:")
sterdj_2nd = 1 + 1.4 * log(length(group22))
sterdj_2nd
print("Размах выборки:")
size = max(group22)-min(group22)
size
```

### Графики

```{r}
hist(group11, col = 'red', main = "Гистограммы первой группы")
lines(density(group11), col = 'blue')
hist(group22, col = 'green', main = "Гистограммы второй группы")
lines(density(group22), col = 'blue')
qqnorm(group11, col = 'blue', main = "Q-Q Plot для первой группы")
qqline(group11, col = 'green')
qqnorm(group22, col = 'red', main = "Q-Q Plot для второй группы")
qqline(group22, col = 'green')
boxplot(group11,group22, col = 'lightblue', main = "Ящик с усами для 2-ух групп")
```

### Тесты

```{r}
shapiro.test(group11)
shapiro.test(group22)
```

```{r}
t.test(group11,group22, paired = TRUE)
```
