---
title: "Отчет"
author: "RuslanDavletov"
date: "2023-11-19"
output:
  slidy_presentation: default
  beamer_presentation: default
  ioslides_presentation: default
---

```{r}
install.packages("moments")
library(moments)
install.packages("ggplot2")
library (ggplot2)
```

# Информационные системы и технологии в научных исследованиях

## 1. Сгенерировать выборки объёмом 50 согласно варианту в файле Варианты_генерации.xlsx

|                             |             |        |
|-----------------------------|:-----------:|:------:|
| Равномерное распределение:  |    а: 7     | b: 11  |
| Нормальное распределение    | сигма: 1,5  |  а: 7  |
| Показательное распределение |  Лямбда: 1  |        |
| Биномиальное распределение  |    m: 6     | p: 0,9 |
| Распределение Пуассона      | Лямбда: 3,5 |        |

```{r echo=FALSE}
нормальное_распределение <- rnorm(50, mean=7, sd=1.5)
равномерное_распределение <- runif(50, min=7, max=11)
экспоненциональное_распределение <- rexp(50, rate = 1)
биномиальное_распределение <- rbinom(50, 6, 0.9)
распределение_пуассона <- rpois(50, 3.5)
выборки_распределений <- data.frame(
 нормальное_распределение,
 равномерное_распределение,
 экспоненциональное_распределение,
 биномиальное_распределение,
 распределение_пуассона)
View(выборки_распределений)
```

## 2. В файле с распределениями случайной величины (биномиальное, Пуассона, экспоненциальное, равномерное, нормальное) выполнить полный цикл статистического исследования каждого закона распределения. Отчет должен содержать результаты первичного анализа данных (описательную статистику, гистограммы, полигон, кумулянту, диаграммы ящик с усами, для эмпирического нормального распределения график Q-Q Plot и для сравнения график Q-Q Plot для экспоненциального распределения), ответы на вопросы, содержащиеся в файле Идентиф_распред.xlsx, оценки параметров распределения, восстановленный теоретический закон распределения, результат проверки статистической гипотезы о законе распределения.

### Нормальное распределение

#### Описательная статистика нормального распределения:

```{r}
print("Описательная статистика для нормального распределения:")
summary(нормальное_распределение)
print("Дисперсия:")
var(нормальное_распределение)
print("Стандартное отклонение:")
sd(нормальное_распределение)
print("Cтандартная ошибка средней:")
sd(нормальное_распределение)/sqrt(length(нормальное_распределение))
print("Эксцесс:")
kurtosis(нормальное_распределение)
print("Ассиметрия:")
skewness(нормальное_распределение)
print("Сумма:")
sum(нормальное_распределение)
```

#### Графики нормального распределения:

```{r}
hist(нормальное_распределение, col = 'lightblue')
boxplot(нормальное_распределение, col = 'lightblue')
qqnorm(нормальное_распределение, col = 'red')
qqline(нормальное_распределение, col = 'green')
кумулянта <- cumsum(нормальное_распределение)
plot(кумулянта, type='l')
ggplot(выборки_распределений, aes (нормальное_распределение)) + 
 geom_freqpoly() 
```

### Равномерное распределение

#### Описательная статистика равномерного распределения:

```{r}
print("Описательная статистика для равномерного распределения:")
summary(равномерное_распределение)
print("Дисперсия:")
var(равномерное_распределение)
print("Стандартное отклонение:")
sd(равномерное_распределение)
print("Cтандартная ошибка средней:")
sd(равномерное_распределение)/sqrt(length(равномерное_распределение))
print("Эксцесс:")
kurtosis(равномерное_распределение)
print("Ассиметрия:")
skewness(равномерное_распределение)
print("Сумма:")
sum(равномерное_распределение)
```

#### Проверка статистической гипотезы:

```{r}
t.test (равномерное_распределение, mu = 9.165)
```

Из вывода мы видим:

-   Статистика t-теста: **0.00046258**

-   степеней свободы: **49**

-   р-значение: **0,9996**

-   95% доверительный интервал для истинного среднего: **[8.567751, 9.198104]**

-   среднее: **8.882927**

#### Графики равномерного распределения:

```{r}
hist(равномерное_распределение, col = 'lightblue')
boxplot(равномерное_распределение, col = 'lightblue')
кумулянта1 <- cumsum(равномерное_распределение)
plot(кумулянта1, type='l')
ggplot(выборки_распределений, aes (равномерное_распределение)) + 
 geom_freqpoly() 
```

### Показательное распределение

#### Описательная статистика показательного распределения:

```{r}
print("Описательная статистика для экспоненционального_распределения:")
summary(экспоненциональное_распределение)
print("Дисперсия:")
var(экспоненциональное_распределение)
print("Стандартное отклонение:")
sd(экспоненциональное_распределение)
print("Cтандартная ошибка средней:")
sd(экспоненциональное_распределение)/sqrt(length(экспоненциональное_распределение))
print("Эксцесс:")
kurtosis(экспоненциональное_распределение)
print("Ассиметрия:")
skewness(экспоненциональное_распределение)
print("Сумма:")
sum(экспоненциональное_распределение)
```

#### Графики показательного распределения:

```{r}
hist(экспоненциональное_распределение, col = 'lightblue')
boxplot(экспоненциональное_распределение, col = 'lightblue')
qqnorm(экспоненциональное_распределение, col = 'red')
qqline(экспоненциональное_распределение, col = 'green')
кумулянта2 <- cumsum(экспоненциональное_распределение)
plot(кумулянта2, type='l')
ggplot(выборки_распределений, aes (экспоненциональное_распределение)) + 
 geom_freqpoly() 
```

### Биномиальное распределение

#### Описательная статистика биномиального распределения:

```{r}
print("Описательная статистика для биномиального распределения:")
summary(биномиальное_распределение)
print("Дисперсия:")
var(биномиальное_распределение)
print("Стандартное отклонение:")
sd(биномиальное_распределение)
print("Cтандартная ошибка средней:")
sd(биномиальное_распределение)/sqrt(length(биномиальное_распределение))
print("Эксцесс:")
kurtosis(биномиальное_распределение)
print("Ассиметрия:")
skewness(биномиальное_распределение)
print("Сумма:")
sum(биномиальное_распределение)
print("Мода:")
mode = function(){
    return({names(which.max(table(биномиальное_распределение)))})
}
mode()
```

#### Графики биномаиального распределения:

```{r}
hist(биномиальное_распределение, col = 'lightblue')
boxplot(биномиальное_распределение, col = 'lightblue')
кумулянта3 <- cumsum(биномиальное_распределение)
plot(кумулянта3, type='l')
ggplot(выборки_распределений, aes (биномиальное_распределение)) + 
 geom_freqpoly()
```

### Распределение Пуассона

#### Описательная статистика распределения Пуассона:

```{r}
print("Описательная статистика для распределения Пуассона:")
summary(распределение_пуассона)
print("Дисперсия:")
var(распределение_пуассона)
print("Стандартное отклонение:")
sd(распределение_пуассона)
print("Cтандартная ошибка средней:")
sd(распределение_пуассона)/sqrt(length(распределение_пуассона))
print("Эксцесс:")
kurtosis(распределение_пуассона)
print("Ассиметрия:")
skewness(распределение_пуассона)
print("Сумма:")
sum(распределение_пуассона)
mode1 = function(){
    return({names(which.max(table(распределение_пуассона)))})
}
mode1()
```

#### Графики распределения Пуассона:

```{r}
hist(распределение_пуассона, col = 'lightblue')
boxplot(распределение_пуассона, col = 'lightblue')
кумулянта4 <- cumsum(распределение_пуассона)
plot(кумулянта4, type='l')
ggplot(выборки_распределений, aes (распределение_пуассона)) + 
 geom_freqpoly()
```
